# <u> Alexis Lucas</u>

# Ingénieur d'études web front-end

Spécialisé en développement web front-end et ayant travaillé 3 ans à Dublin, je suis passionné par les technologies innovantes et j'ai développé une grande curiosité et créativité. Désireux de poursuivre ma carrière en France, je recherche de préférence un poste dans le sud-est.



Sp github.com/sixelasacul

in www.linkedin.com/in/sixelasacul/

<u>sixela.sacul.pro@pm.me</u>

**&** +33635109657

### Compétences

Anglais (courant) Astro Auth0 CSS Component Library Design System GraphQL HTML

JS Micro front-end Node OAuth React TS TailwindCSS WebSocket

#### Expériences

#### Toast (Dublin, Irlande) - Ingénieur d'études front-end confirmé

ianvier 2020 – mars 2023 (3 ans)

- J'ai travaillé en collaboration avec plusieurs équipes sur des enjeux critiques et j'ai régulièrement participé à la communauté front-end.
- J'ai conçu et géré plusieurs bibliothèques d'authentification et d'autorisation pour les applications front-end qui communiquent avec des micro-services. Cela a permis de rendre les applications plus sûres et sécurisées.
- J'ai créé et amélioré des outils internes pour optimiser le développement d'applications front-end et le débogage.
- J'ai contribué à la bibliothèque de composants du système de design, ce qui a permis une utilisation plus simple et une expérience plus cohérente entre les différents produits proposés.

Anglais (courant) Auth0 CSS Component Library Design System GraphQL HTML JS
Micro front-end Node OAuth React TS TailwindCSS

## Toast (Dublin, Irlande) - Stagiaire en développement web full-stack

septembre 2018 – février 2019 (5 mois)

Travail en équipe et en méthodologie Agile sur une architecture micro-services REST et applications front-end (SPAs). Permet aux restaurants d'intégrer des services tiers et de profiter de nouvelles fonctionnalités.

Anglais (courant) CSS HTML JS React CSS Modules Java Kotlin Redux Spring

## Exakis (Aix-en-Provence, France) - **Développeur web front-end**

juillet – septembre 2018 (2 mois)

Création de visuels personnalisés pour plateformes de Business Intelligence et tableaux de bord pour entreprises et mairies.

TS D3JS PowerBI

## Exakis (Aix-en-Provence, France) - Stagiaire en développement mobile

janvier – avril 2018 (3 mois)

Développement d'une application mobile sur la sensibilisation à la cybercriminalité et la cybersécurité multi-plateformes basée sur le framework .NET et Xamarin.

C# Xamarin

## Altereo (Venelles, France) - Stagiaire en développement web full-stack

avril – juin 2017 (2 mois)

Développement de nouveaux modules et amélioration du site WordPress existant. Transfert de bases de données MySQL depuis l'ancien site et compatibilité des données.

CSS HTML JS PHP

## E-partenaire (Aix-la-Duranne, France) - Stagiaire en développement web full-stack

septembre – octobre 2016 (1 mois)

Création, mise à jour et optimisation de sites web pour entreprises et particuliers.

CSS HTML JS PHP SQL

#### Projets personnels

# Ce CV

Création de ce CV que vous lisez actuellement ! Le framework Astro génére des pages statiques, sans aucun JS dans le navigateur.

Astro TS TailwindCSS

#### **Pharaon**

Site web permettant de découper des textes par syllabe, puis de leur assigner des couleurs. Intéressant pour les multisyllabiques dans les morceaux de rap français.

React TS TailwindCSS

## Knucklebones

Adaptation d'un mini-jeu de dés pour jouer contre des amis ou contre une IA. Communication en temps réel via WebSocket hébergé sur CloudFlare.

Node React TS TailwindCSS WebSocket

#### 7 GUIs

Implémentation des tâches proposées par <u>7</u> <u>GUIs</u>. C'est un benchmark pour outils de création d'interface.

JS React Solid

#### **Formations**

CESI Ingénieurs (Aix-en-Provence, France) - **Ingénieur informatique spécialisation logicielle** 

septembre 2015 – juillet 2020 (5 ans)